臺灣板橋地方法院交通事件裁定　　　　　　　　　　九十一年度交聲字第八五○號
　　原處分機關　交通部公路總局臺北區監理所
　　受處分人即
　　異　議　人　甲○○
右列受處分人因違反道路交通管理處罰條例案件，對於原處分機關九十一年四月九日
北監五字第裁四○—ＡＡ0000000號處分，聲明異議，本院裁定如左：
    主      文
原處分撤銷。
甲○○汽車駕駛人駕駛汽車，不遵守道路交通標線之指示，處罰鍰新臺幣壹仟貳佰元
，並記違規點數壹點。
    理      由
一、按白實線設於路口者，作為停止線；停止線，用以指示行駛車輛停止之界限，車
    輛停止時，其前懸部分不得伸越該線，本標線設於已設有「停車再開」標誌或設
    有號誌之交岔路口，鐵路平交道或行人穿越道之前方及左彎待轉區之前端；駕駛
    人駕駛汽車，應遵守道路交通標誌、標線、號誌之指示；又汽車駕駛人，駕駛汽
    車有不遵守道路交通標誌、標線、號誌之指示，而道路交通管理處罰條例第二章
    各條無處罰之規定者，處新臺幣九百元以上一千八百元以下罰鍰，並記違規點數
    一點，道路交通標誌標線號誌設置規則第一百四十九條第一項第三款、第一百七
    十條第一項，道路交通安全規則第九十條前段，道路交通管理處罰條例第六十條
    第二項第三款、第六十三條第一項第一款分別定有明文。
二、原處分意旨略以：本件受處分人即異議人甲○○於民國九十一年一月二十二日凌
    晨零時十九分許，駕駛車牌號碼ＣＪ－五六○五號自用小客車行經臺北市○○○
    路與和平西路有燈光號誌管制之交岔路口闖紅燈右轉，應依道路交通管理處罰條
    例第五十三條及第六十三條第一項第三款規定裁處罰鍰新臺幣二千七百元，並記
    違規點數三點等語；異議人則否認有何闖越紅燈右轉之違規，辯稱：伊於右揭時
    、地駕駛車牌號碼ＣＪ－五六○五號自用小客車突遇紅燈，即緊急踩煞車，直至
    越過停止線始煞停及斑馬線方停，並候綠燈亮起，始繼續行駛，既未闖紅燈，亦
    未紅燈右轉，原處分誤認伊駕車闖紅燈，與事實不符等語。
三、經查：原處分認異議人闖紅燈違規右轉，雖以現場採證相片為據，惟觀卷內現場
    採證相片，僅顯示異議人所駕駛車輛於紅燈亮起後越過交岔路口停止線及人行穿
    越道（即俗稱斑馬線）停止，車尾煞車燈亦悉數亮起，未見有何右轉繼續行駛之
    跡，則異議人是否闖紅燈繼續行駛，顯非無疑；至異議人以前揭情詞置辯，核與
    證人即違規當時乘坐於前開自用小客車右前座之林文旭於本院訊問時結證情節相
    符，且卷內現場採證相片二幀所示情形無何扞格，應可信實；惟其停車位置既已
    越過路口停止線，仍有不遵守停止線此一道路交通標線關於行駛車輛停止界限指
    示之違規甚明，異議人於右揭時、地駕駛汽車不遵守道路交通標線之指示，亦堪
    認定。
四、綜上，原處分機關未予詳查，遽以異議人闖紅燈為由，裁處罰鍰新臺幣二千七百
    元，並記違規點數三點，認事用法均有未洽，從而異議人之異議雖無理由，惟原
    處分既有前揭瑕疵而無可維持，即應由本院撤銷原處分，合依首開法條規定，參
    酌異議人違規情節之輕重等一切情狀，自為裁罰如主文第二項所示，用期適法。
據上論結，應依道路交通案件處理辦法第二十條前段，裁定如主文。
中      華      民      國    九十一    年      七      月    二十九    日
                                    臺灣板橋地方法院交通法庭
                                        法  官  蔡  新  毅
右正本證明與原本無異。
如不服本裁定應於送達後五日內向本院提出抗告狀。
                                        書記官  謝  麗  秋
中      華      民      國    九十一    年      七      月    二十九    日
